【裁判字號】    95,台抗,134
【裁判日期】    950316
【裁判案由】    強制執行聲明異議
【裁判全文】
最高法院民事裁定              九十五年度台抗字第一三四號
    再 抗告 人  甲○○
                        樓
                乙○○
    共同代理人  楊尚賢律師
上列再抗告人因債權人上海商業儲蓄銀行股份有限公司與債務人
偉辰汽車企業有限公司等間強制執行事件，聲明異議，對於中華
民國九十四年十月二十六日台灣高等法院裁定（九十四年度抗字
第二二九九號），提起再抗告，本院裁定如下：
    主  文
再抗告駁回。
再抗告程序費用由再抗告人負擔。
    理  由
按對於抗告法院之裁定再為抗告，僅得以其適用法規顯有錯誤為
理由，並經原法院許可者為限。前項許可，以原裁定所涉及之法
律見解具有原則上之重要性者為限。民事訴訟法第四百八十六條
第四項、第五項定有明文。又原法院認再抗告應行許可，並添具
意見書，逕將訴訟卷宗送交再抗告法院，再抗告法院審查原法院
所添具意見書，認再抗告不應准許，並不受該意見書所載許可再
抗告理由之拘束，而得逕以裁定駁回之。本件原法院以：再抗告
人主張債務人丙○○、偉辰汽車企業有限公司（下稱偉辰公司）
為抵償積欠再抗告人甲○○之借款債務，同意將門牌台北縣板橋
市○○街二號三樓、同市○○路三０二號三樓及同市○○路三０
二號三樓之一之房屋（下稱系爭房屋）交由再抗告人甲○○全權
管理使用出租收益，並由再抗告人甲○○以第三人偉辰公司名義
，出租與再抗告人乙○○開設補習班等情。惟經核上開租約載明
租期自民國九十二年十月一日起至九十七年九月三十日止，足見
再抗告人乙○○就系爭房屋之租賃權，係成立於九十年一月十六
日債務人偉辰公司就系爭房屋設定抵押權與債權人上海商業儲蓄
銀行股份有限公司（下稱上海銀行）之後。雖其並非直接與系爭
房屋之抵押人偉辰公司訂立租約，然其租用系爭房屋既已徵得偉
辰公司之同意，則抵押權人上海銀行之抵押權，若確有受該租賃
權影響之情事者，依民法第八百六十六條之規定，原執行法院自
得除去該權利之負擔，依無權利存在之狀態逕行強制執行。茲原
執行法院委託台灣金融資產服務股份有限公司（下稱台灣金服公
司）辦理本件強制執行事件，就台灣板橋地方法院裁定附表所示
不動產，核定底價為新台幣八千二百六十六萬元，並於拍賣公告
載明再抗告人乙○○基於租賃關係占有系爭房屋等情，於九十四
年六月十六日進行第一次公開拍賣，結果無人應買，有台灣金服
公司九十三年度板金拍字第八四五號卷內第一次拍賣公告及拍賣
不動產紀錄足按，顯有影響抵押權之情形。原執行法院因而於九
十四年六月二十九日以板院通九十三執辰字第一六五七一號執行
命令除去再抗告人乙○○就系爭房屋之租賃權，並無不合。從而
再抗告人所為之聲明異議，並無理由云云。再抗告意旨，以再抗
告人於執行查封前已占有系爭房屋，不應除去其租賃關係，認原
裁定適用法規顯有錯誤為理由，並經原法院許可。惟查依原法院
所添具意見書觀之，原裁定所涉及之法律見解，並無違誤，遑論
該法律見解是否具有原則上之重要性，其再抗告不應許可，自應
予以駁回。
據上論結，本件再抗告為不合法。依強制執行法第三十條之一、
民事訴訟法第四百九十五條之一第二項、第四百八十一條、第四
百四十四條第一項、第九十五條、第七十八條，裁定如主文。
中    華    民    國  九十五  年    三    月   十六   日
                      最高法院民事第八庭
                          審判長法官  朱  建  男
                                法官  顏  南  全
                                法官  許  澍  林
                                法官  鄭  傑  夫
                                法官  蘇  清  恭
      本件正本證明與原本無異
                                      書  記  官
中    華    民    國  九十五  年    三    月  二十八  日
                                                      Ｌ


司法院資訊處製作；財團法人民間司法改革基金會備份。
